【裁判字號】    98,上易,1100
【裁判日期】    980826
【裁判案由】    詐欺
【裁判全文】
臺灣高等法院臺中分院刑事判決        98年度上易字第1100號
上  訴  人  臺灣南投地方法院檢察署檢察官
被      告  寅○○
上列上訴人因被告詐欺案件，不服臺灣南投地方法院97年度易字
第654號中華民國98年5月19日第一審判決（起訴案號：臺灣南投
地方法院檢察署96年度調偵字第15、16號），提起上訴，本院判
決如下：
    主    文
上訴駁回。
    理    由
一、公訴意旨以：被告寅○○明知其已無資力支付貨款，且於民
    國94年9月間退票金額已達新臺幣（下同）228萬9817元，票
    據註銷金額已達820萬5560元，並積欠債務而無法清償，竟
    基於意圖為自己不法所有之概括犯意，於94年12月至95年5
    月間，先後在附表一所示時、地，連續向如附表一所示之被
    害人丙○○等人佯為訂購茶菁貨物，並再三保證一定會如期
    支付貨款或清償借款，致附表一所示之丙○○等人均陷於錯
    誤，而如數交付如附表一所示之貨物；又寅○○於93年12月
    間至95年5月間，先後在不詳地點，連續向如附表二所示之
    被害人乙○○等人，持其自行簽發之支票或本票，或持借用
    之支票佯裝係因買賣貨物取得之客票，向被害人等借款，並
    保證其所交付之票據一定會如期兌現，致附表二所示乙○○
    等人均陷於錯誤，而交付如附表二所示之現金予寅○○。另
    寅○○因無法支付貨款，經被害人丙○○等人一再催討，寅
    ○○為順利再向被害人丙○○等人取得其他貨物，遂交付如
    附表一所示之部分價金或支票予丙○○等人，寅○○以此方
    式取得總計價值約144萬9340元之茶菁及合計共146萬3000元
    之借款。嗣寅○○取得上揭茶菁後，旋轉賣於其他茶商，於
    取得貨款後，竟未用以支付上開貨款或償還借款，其後更避
    不見面，而前述用以支付貨款及償還借款之支票，亦經乙○○等人陸續提示均不獲兌現，丙○○、乙○○等人始知受騙
    。案經被害人丙○○、甲○○、子○、戊○○、癸○○○、
    壬○○、己○○、丑○○、庚○、乙○○、丁○○訴由臺灣
    彰化地方法院檢察署檢察官呈請臺灣高等法院臺中分院檢察
    署檢察長核轉及丙○○、乙○○、甲○○訴由臺灣南投地方
    法院檢察署檢察官偵查起訴，因認被告涉犯刑法第339條第1
    項之詐欺取財罪嫌等語。檢察官上訴意旨則以：(一)被告所開
    設之名間鄉農會帳戶，於94年3月間，即發生退票註記情況
    ，其後於94年8月間，即陸續退票，成為拒絕往來戶：被告
    所開設華南銀行南投分行帳戶，於94年7月間拒絕往來等情
    ，有法務部票據信用資訊連結作業查詢明細表可參。是被告
    因財務危機致償債能力不足時，仍簽發如起訴書附表所示之
    遠期支票支付貨款或以之向告訴人等借款致告訴人等誤信其
    償債能力無虞而提供茶菁或貸予款項，已難認被告於簽發支
    票向告訴人訂貨或借款之初存有如期支付票款之意。(二)又被
    告雖辯稱因週轉不靈，始未能如期支付貨款或借款，惟被告
    未能提出任何單據或退票紀錄以實其說，且被告所取得告訴
    人出售之茶菁均有出售，業據被告自白不諱，惟被告卻分文
    未以之抵付告訴人等之貨款或借款，顯見其於訂貨之初，即
    無意清償，其有為自己不法所有之意圖甚明。(三)被告於財務
    困窘之際，仍開立遠期支票，作為向告訴人等取得茶菁之擔
    保，卻未見其有積極償付票款之舉，一味以先行支付地下錢
    莊利息致無資力使支票兌現卸責，故認其於簽發如起訴書附
    表所示支票或向告訴人訂貨之初，主觀上即無使支票按期兌
    現之意甚明，且其事後與告訴人等進行調解，亦未依約還債
    ，更不足為其有利之認定。是原判決認事用法尚嫌未洽，請
    將原判決撤銷，更為適當合法之判決等語。
二、按犯罪事實應依證據認定之，無證據不得認定犯罪事實，又
    不能證明被告犯罪或其行為不罰者，應諭知無罪之判決，刑
    事訴訟法第154條第2項、第301條第1項分別定有明文；又事
    實之認定，應憑證據，如未能發現相當證據，或證據不足以
    證明，自不能以推測或擬制之方法，為裁判基礎，最高法院
    著有40年台上字第86號判例可參；且刑法第339條第1項之詐
    欺取財罪，必須行為人自始基於不法所有之意圖，以客觀上
    足以使人陷於錯誤之手段，欺矇被害人使之交付財物，始足
    當之。若所使用之手段在客觀上不足以使人陷於錯誤，依最
    高法院46年台上字第260號判例意旨，即不得以詐欺罪相繩
    。至於民事關係當事人間，債務人若有未依約定之債務本旨
    履行者，於社會一般交易經驗上原因非一，舉凡因不可歸責
    於己之事由致不能給付，或因合法主張抗辯事由而拒絕給付
    ，或因財產、信用狀況緊縮而無力給付，甚至於債之關係成
    立後，始另起惡意遲延給付，皆有可能，非必出於自始無意
    給付之財產犯罪一端；而刑事被告依法不負自證無罪之義務
    ，若別無足以證明被告自始意圖不法所有之積極證據，縱使
    其就所負債務惡意違約不為履行，仍僅為民事上之糾紛，依
    刑事訴訟法第154條之規定，尚不得據此債信違反之客觀事
    態，而推定債務人原有詐欺取財或詐欺得利之犯意。
三、公訴意旨認被告有上揭詐欺犯行，無非係以被告榮寅○○坦
    承有向丙○○、甲○○、子○、戊○○、癸○○○、壬○○
    、己○○、庚○購買茶菁，向丑○○購買茶葉，及向乙○○
    、丁○○、丙○○借款之事實，及告訴人丙○○等人之指述
    ，並有被告寅○○、其妻李佩珊之票據信資訊連結作業查詢
    回覆單、告訴人丙○○之秤量傳票6張、甲○○之秤量傳票
    15 張、子○之會算單1張、戊○○之秤量傳票4張、癸○○○之估價單7張、秤量傳票1張、壬○○之估價單6張、秤量
    傳票7張、未付款項明細表1張、庚○之秤量傳票3張、如附
    表一編號3、5、7、8、附表二編號1、3、4所示之票據及如
    附表一編號3、7、8之票號SC0000000、SC0000000、附表二
    編號1之票號N0000000、編號3之支票退票理由單、汽車買賣
    合約書1份等證據為其主要論據。惟訊據被告寅○○固坦承
    有向丙○○、甲○○、子○、戊○○、癸○○○、壬○○、
    己○○、庚○購買茶菁，向丑○○購買茶葉，及向乙○○、
    丁○○、丙○○借款之事實，惟堅決否認有何詐欺取財之犯
    行，辯稱：伊因遭一時周轉不靈，才無法給付貨款及清償借
    款，並無要詐騙，且伊與乙○○簽立之汽車買賣合約書，實
    際上是伊以車號8491-HR號之自小貨車作為擔保品向乙○○
    借款，事後是乙○○自己將該自小貨車返還伊等語。經查：
  (一)被告分別於如附表一及附表二編號1、3、4所示之時間、地
    點，向丙○○、甲○○、子○、戊○○、癸○○○、壬○○
    、己○○、丑○○、庚○購買如附表一所示數量及金額之茶
    菁及茶葉，及向乙○○、丁○○、丙○○借得如附表二編號
    1、3、4所示之金額，並於上揭購買茶菁、茶葉及借款時，
    分別交付子○、癸○○○、己○○、丑○○、乙○○、丁○○、丙○○如附表一編號3、5、7、8、附表二編號1、3、4
    所示之票據，然而均未獲兌付，另於95年5月10日，被告與
    乙○○簽立汽車買賣合約書，約定將被告所有之車號8491-H
    R號自小貨車移轉與乙○○，乙○○並當場交付3萬元與被告
    ，被告將上開自小貨車交付乙○○後，乙○○旋於當日又交
    還被告（即如附表二編號2所示）等情，為被告所坦認，核
    與丙○○、子○、戊○○、癸○○○、壬○○、己○○、丑
    ○○、庚○、乙○○、丁○○於審理時證述之情節大致相符
    ，並有丙○○之秤量傳票6張、甲○○之秤量傳票15張、子
    ○之會算單1張、戊○○之秤量傳票4張、癸○○○之估價單
    7張、秤量傳票1張、壬○○之估價單6張、秤量傳票7張、未
    付款項明細表1張、庚○之秤量傳票3張、如附表一編號3、5
    、7、8、附表二編號1（除票號、帳號、發票人、付款人均
    不詳、發票日為94年7月15日、面額為50萬元之支票1紙外）
    、3、4所示之票據及如附表一編號3、7、8之票號SC0000000
    、SC0000000、附表二編號1之票號N0000000、編號3之支票
    退票理由單、汽車買賣合約書1份附卷可稽，此部分之事實
    已可認定。
  (二)附表一貨款部分：
  (1)丙○○於原審證稱：「（你從何時賣茶菁給被告？）我忘記
    了，大約有兩年多，以前何時賣我沒有特別記得」、「（你
    在檢察官偵訊時說之前被告與你買賣茶菁之交易都很正常？
    ）是的，之前都沒有欠到我錢，後來他欠我之後我就沒有再
    賣給他」等語；子○於原審證稱：「（問：你在檢察官調查
    時說被告在94年的前2、3年就有買賣？）是的」、「（問：
    你在檢察官偵訊時說之前被告與你買賣茶菁的交易都很正常
    ？）之前很正常，到94年12月開始才不正常，開的票也跳票
    」、「（問：95年4月30日到期的票是何時交付給你的票？
    ）是95年農曆過年的時候拿給我的，他拿票給我，我想說那
    時候是2月，5月就可以拿到錢，想說茶菁繼續給他，還繼續
    幫他做工」、「（問：94年12月之前被告有無用支票跟你買
    茶菁？）之前有用支票跟我買過茶菁，之前都有領到錢，後
    來才領不到錢」等語；戊○○於原審證稱：「（問：你從何
    時賣茶菁給被告？）好幾年了，我忘記了」、「（問：總共
    賣茶菁給被告幾年？）我忘記了，有一段時間，不只1年，
    我有時是自己做」、「（問：被告與你買賣茶菁是給付現金
    還是給付票據？）之前是現金，後來是有拖到時間。後來這
    次沒有給我錢，之前也有拖延時間，但後來都有給我錢」等
    語；癸○○○於原審證稱：「（問：你從何時賣茶菁給被告
    ？）93年左右就有賣他，賣給他2、3年」、「（問：被告與
    你買賣茶菁是給付現金還是給付票據？）剛開始都是付現金
    ，先拿茶菁，大約半個月至1個月就來付款」、「（問：從
    何時開始他付款發生不正常情形？）要看票才知道」、「（
    問：檢察官偵訊時，你說94年底之前買賣茶菁都很正常？）
    是的」等語；壬○○於原審證稱：「（問：你從何時賣茶菁
    給被告？）大約93年賣他，之前買賣都是現金買賣，後來他
    就欠我錢，開票給我」、「（問：被告與你買賣茶菁是給付
    現金還是給付票據？）開始都是付現金，後來他有開票給我
    ，開始票都有兌現都有拿到錢」等語；己○○於原審證稱：
    「（問：你從何時賣茶菁給被告？）我大約賣他兩年多」、
    「（問：被告與你買賣茶菁是給付現金還是給付票據？）有
    時現金有時給票，不一定，剛開始票都可以拿到錢」、「（
    問：是否94年底這次買賣茶菁，你拿不到錢？）我忘記時間
    ，我記得是後面兩次都拿不到錢。1張都是10萬元的票」、
    「（問：你在檢察官偵訊時說之前被告與你買賣茶菁的交易
    都很正常？）之前很正常，是後面這兩次才不正常，他還有
    作1年多，但是不給我錢而已。我有跟他要過，說先給我3千
    、5千元，但是沒有給我錢」等語；丑○○於原審證稱：「
    （問：你從何時跟被告有生意往來？）93、94年」、「（問
    ：他跟你買賣茶是如何給付貨款？）在季節內2、3個月付清
    就可以，他說別的茶工廠要貨，要我先調貨給他，他有佣金
    可以拿。那間茶廠我也認識，老闆娘名字是石青，是鴻成茶
    廠。他開一張別人的票給我，背書是石青的名字，還有被告
    的背書，他說要賣給石青，我也認識石青」等語；庚○於原
    審證稱：「（問：你從何時開始賣茶菁給被告？）我有賣茶
    菁給被告，但是時間久了，我記不太清楚」、「（問：被告
    向你們買茶菁有無超過兩年？）有。總共買幾次我沒有印象
    」、「（問：被告剛開始每次都是買多少茶菁？）我沒有印
    象。一開始買的金額也不太多。之前買都有付錢，後來3萬
    多沒有付錢」、「（問：被告都是先拿茶菁，過幾天才付錢
    ？）都是幾天後才拿錢，後來這次沒有拿到錢」等語。
  (2)由上，足徵上揭證人與被告間成立茶菁及茶葉買賣交易之原
    因，係因為渠等與被告已有數年往來，而被告之前均有如數
    給付貨款，且如附表一編號1、3至9之交易模式亦與被告與
    上揭證人間過往之交易模式無何異常之處；至於甲○○則因
    罹患癌症而無法於原審到庭（參原審98年5月5日審判筆錄第
    13頁至第14頁），然而以甲○○係居住在南投縣名間鄉竹圍
    村26號之茶農，與上揭證人之住所甚為相近，則被告既然長
    期向甲○○住處附近之茶農（即上揭證人）購買茶菁，衡情
    應無不向甲○○購買茶菁之理，此亦可由卷附之95年7月21
    日刑事告訴狀第8頁所提及之「竟利用與告訴人甲○○熟識
    之機會」等語可得知（參臺灣彰化地方法院檢察署95年度他
    字第1590號卷第4頁背面），故亦可推知被告與甲○○間亦
    有長期之生意往來。是以丙○○、甲○○、子○、戊○○、
    癸○○○、壬○○、己○○、丑○○、庚○係因與被告本有
    長期之買賣交易關係，而將如附表一所示之茶菁或茶葉交予
    被告，在別無其他證據可資佐證下，自不得以事後被告未給
    付貨款，而認被告有以何不實之事訛詐丙○○等人，而使渠
    等陷於錯誤而為茶菁及茶葉之交付。
  (三)附表二編號1、3、4之借款部分：
  (1)乙○○於原審證稱：「（問：你借被告錢的部分，是何時借
    多少錢給被告？）時間太久了，我記不太清楚」、「（問：
    是否同告訴狀所載93年12月被告跟你借1百萬？）是的。被
    告說要找票給我，但是他沒有拿票來，我還是借他，他說借
    錢去做生意，要去買茶菁」等語；丁○○於原審證稱：「（
    問：有無借錢給被告？）有，差不多3、4年左右」、「（問
    ：被告如何說？）他拿兩張客票跟我借錢」、「（問：被告
    拿陳獻宗的票給你時，有無說票如何來？）他沒有說，我也
    沒有問，我相信他人格，怎麼會知道事後會發生這樣的事情
    」、「（問：為何借錢給被告？）我跟被告認識，他拜託我
    ，我想說幫助他」、「（問：被告是否告知借錢原因？）他
    說他要開銷，我想說他要打拚，也不知道情況這麼嚴重，我
    也是好意借他」、「（問：被告有無說何時還錢？）票據都
    有時間，按照上面的時間」、「（問：以前有無拿票向你借
    錢，並且有讓你兌現？）之前有領到錢，大約兩次左右而已
    」等語；丙○○於原審證稱：「（問：95年2月份你有借給
    被告22萬？）2月12日借10萬元及2月15日借12萬，我有借錢
    給他，他跟我說要急用，後來15日再跟我說，說要三天後還
    我，我有一直跟他催討，但是他到5月才給我11萬的票，但
    是那張票領不到錢。他是在我家跟我借錢，是名間鄉竹圍村
    竹圍巷53號」等語。
  (2)由上可知，被告在向乙○○、丁○○、丙○○借款時，即已
    坦白告知是要供其買賣茶菁週轉及紓解其經濟上困境之用，
    在此情形之下，乙○○、丁○○、丙○○自可推知被告當時
    之經濟狀況不佳，惟仍同意貸予如附表二編號1、3、4所示
    之金額，足見被告並無以何不實之事欺騙乙○○、丁○○、
    丙○○，進而使其陷於錯誤而交付如附表二編號1、3、4借
    款。
  (四)附表二編號2部分：
  (1)乙○○於原審證稱：「（問：當初被告賣車給你是8491-HR
    自小貨車？）是的」、「（問：是否同告訴狀所載金額10萬
    元？）我忘記了，我付3萬元給他」、「（問：後來車還被
    告，是你主動看被告沒有車可用，主動還他，還是被告跟你
    借車？）我是看被告沒有車可以做生意，我主動還他車，被
    告也有打電話給我」、「（問：你剛作證時，說看被告沒有
    車可用，無法做生意，只是被告沒有還你3萬元，這台車到
    底是你看被告可憐主動還車牽回去給他，還是如告訴狀所載
    ，被告騙你，你還車給他？）我記得打電話給被告，他沒有
    說到那台車，但那台車貸款還沒有繳納，我想說他沒有車可
    以做生意，我主動牽回去給他，不然他還要做生意。那3萬
    元，他拿到錢就先給其他的茶菁貨主」、「（被告問：那部
    車不是賣給證人乙○○，我是很缺錢，我欠其他同莊的人茶
    菁錢，我找乙○○商量，我是用車子抵押給乙○○，不是賣
    給乙○○，後來大家講好，乙○○也有借我錢，但是同莊的
    人，在乙○○家寫車子買賣的單子，乙○○替我交錢給同莊
    的人付貨款，我叫乙○○載我回去，那天晚上，乙○○母親
    回家，唸乙○○，乙○○才叫我去牽車子回來，是否屬實？
    ）是的」、「（問：車子部分到底是買賣還是抵押？）是抵
    押，但我還是要寫買賣合約，我才有保障」等語。
  (2)由上可知，被告係以車號8491-HR號自小貨車作為擔保品，
    而向乙○○借款3萬元，並將該自小貨車交由乙○○使用，
    然而因乙○○認為如此一來被告即無交通工具可用，出於好
    意主動將該自小貨車交還被告，此核與被告前開所辯相符，
    是以被告並非有如起訴書所載係「佯裝要出售車牌號碼8491
    -HR自小貨車予乙○○，致乙○○錯於錯誤，當場先交付3萬
    元」之施用詐術情事。
四、末按檢察官就被告犯罪事實，應負舉證責任，並指出證明之
    方法，刑事訴訟法第161條第1項定有明文。
  (一)本件依公訴人所提出之證據，僅能證明被告向丙○○、甲○○、子○、戊○○、癸○○○、壬○○、己○○、丑○○、
    庚○、乙○○、丁○○等人買入茶菁、茶葉及借款後，有未
    能給付貨款及償還借款之事實，而不能證明被告主觀上是否
    自始出於詐欺之犯意，客觀上是否施用詐術使被害人陷於錯
    誤而交付茶菁、茶葉及借款予被告。
  (二)雖檢察官上訴意旨另以：被告所開設之名間鄉農會帳戶，於
    94年3月間，即發生退票註記情況，其後於94年8月間，即陸
    續退票，成為拒絕往來戶：被告所開設華南銀行南投分行帳
    戶，於94年7月間拒絕往來，而認被告因財務危機致償債能
    力不足時，仍簽發如起訴書附表所示之遠期支票支付貨款或
    以之向告訴人等借款致告訴人等誤信其償債能力無虞而提供
    茶菁或貸予款項，已難認被告於簽發支票向告訴人訂貨或借
    款之初存有如期支付票款之意等情。惟查：被告於本院供稱
    ：伊的票被拒絕往來後，仍正常與茶農正常買賣沒有欠錢，
    後來伊被倒；伊被拒絕往來之後，乙○○他們都知道，後來
    伊用伊太太李淑枝名申請支票被害人等都知道，當時伊向他
    們買茶青九成都是付現金給他們，最後因週轉不過來才欠他
    們錢，借錢時乙○○他們也都知道；票據有一些註記註銷是
    伊拿錢去與票主商量後，想辦法付錢或延期及換票、再將票
    拿回來，伊再拿去銀行註銷的等語，參以被告持以向告訴人
    訂貨或借款之支票，並非全然係其自己之個人票據，尚包括
    其配偶李叔枝名義之支票，及其他如石青、良吉企業社有限
    公司、黃美淑、陳獻宗等人支票，而該其他人之票據固亦因
    存款不足及拒絕往來等由而退票（詳如附表內所載），惟依
    現有卷證，並查無有不法來源之票據情事，亦無被告持偽造
    票據以詐騙借款之情事。至被告自己之票據，依卷附票據信
    用資訊連結作業查詢明細表，固顯示被告之名間鄉農會票據
    帳戶，於94年3月間，發生退票註記情況，其後於94年8月間
    即陸續退票，成為拒絕往來戶，被告之華南銀行南投分行票
    據帳戶，於94年7月間拒絕往來等情，但被告之全部退票金
    額雖達2,289,817元，然全部票據之註銷金額則更高達8,205
     ,560 元（本院卷第6至7頁），一如被告所供承：其票據之
    註記註銷，是伊拿錢去與票主商量後，想辦法付錢或延期及
    換票，再將票拿回來去銀行註銷等情，顯見被告縱使有經濟
    周轉窘困情事，但仍力謀解決，再對照被告之華南銀行南投
    分行之票據信用資訊，其雖於94年7月11日被提示1萬6千元
    之支票而退票被拒絕往來，但其於一週前之94年7月5日被提
    示5萬元之支票退票，仍予以註銷。另被告之名間鄉農會票
    據，雖於94年8月1日經被提示1萬元之支票而退票被拒絕往
    來，但其於此後之94年8月3日、8月5日分別被提示1萬元、2
    萬元之支票退票，仍予註銷；另被告於自己票據被拒絕往來
    後，使用其配偶李佩珊（原名李叔枝）之票據，固於95年3
    月31日亦被拒絕往來，但於95年3月30日被提示8萬元之支票
    退票，仍予註銷（96調偵15第131-136頁；且告訴人等人與
    被告交易多年，彼此熟識，其等收受被告個人名義之票據，
    於94年7、8月間退票拒絕往來後，仍再收取被告之配偶名義
    之票據，足見被告所辯：伊被拒絕往來之後，乙○○他們都
    知道，後來伊用伊太太李淑枝名申請支票被害人等都知道，
    當時伊向他們買茶青九成都是付現金給他們，最後因週轉不
    過來才欠他們錢，借錢時乙○○他們也都知道等語，應非虛
    妄。此外，被告於95年5月尚清償11萬元予丙○○，並未於
    於拒絕往來後，即全然置之不理。從而，以上開被告票據使
    用情形以觀，倘被告惡意詐欺，自無庸力圖註銷票據退票紀
    錄。
  (三)職是，若被告未基於詐欺犯意，或未施用詐術，縱丙○○等
    人交付茶葉、茶菁及借款予被告，雖被告嗣後無力償還貨款
    及借款，仍屬當事人間民事債權債務關係之問題，尚難以刑
    法之詐欺取財罪相繩，縱使被告當時之經濟情況不佳，亦不
    能遽認被告從事之任何經濟活動均是出於詐欺之犯意。公訴
    人僅因被告所交付之支票嗣後退票，及未給付貨款之事實，
    遂指其係屬詐欺取財，然對於被告如何施用詐術一點，並未
    提出任何積極證據可資佐憑，對於證明被告主觀上為自己不
    法所有犯意之嚴格證明，自有不足。
五、綜上所述，本件係純屬民事債務不履行之糾葛，應循民事途
    徑求償，始為正途。此外，本院復查無其他積極證據足資證
    明被告有何詐欺取財犯行，既不能證明被告犯罪，依首揭法
    條及判例之說明，自應為被告無罪之諭知。原審因而為被告
    無罪之判決，並無不當，檢察官上訴意旨仍認被告有詐欺取
    財之行為，指摘原判決不當，為無理由，應予駁回。
據上論斷，應依刑事訴訟法第368條，判決如主文。
本案經檢察官辛○○到庭執行職務。
中    華    民    國    98    年    8     月    26    日
            刑事第五庭  審判長法  官  趙  春  碧
                              法  官  楊  真  明
                              法  官  賴  恭  利
上列正本證明與原本無異。
不得上訴。
                              書記官  林  桂  鳳
中    華    民    國    98    年    8     月    26    日
附表一：
 ┌──┬───┬──────┬────┬───────┬─────────────┐
 │編號│姓名  │時        間│地點    │購買物品及價格│寅○○所交付之金額或票    │
 │    │      │            │        │（新台幣）    │據明細                    │
 ├──┼───┼──────┼────┼───────┼─────────────┤
 │1   │丙○○│95年2月3日  │南投縣名│茶菁1,836台斤 │寅○○僅給付3萬元，餘款6萬│
 │    │      │            │間鄉竹圍│，每台斤20元，│8532元（起訴書誤載為7萬168│
 │    │      │            │村丙○○│共值3萬6720元 │元，應予更正）仍未給付。  │
 │    │      │            │之茶園  │。            │                          │
 │    │      ├──────┼────┼───────┤                          │
 │    │      │95年3月28日 │同上    │茶菁3636台斤，│                          │
 │    │      │            │        │每台斤17元，共│                          │
 │    │      │            │        │值6萬1812元。 │                          │
 │    │      │            │        │（起訴書誤載為│                          │
 │    │      │            │        │每台斤18元，共│                          │
 │    │      │            │        │值6萬5448元， │                          │
 │    │      │            │        │應予更正）    │                          │
 ├──┼───┼──────┼────┼───────┼─────────────┤
 │2   │甲○○│95年3月22日 │不詳地點│茶菁2885台斤，│無                        │
 │    │      │            │        │每台斤17元，共│                          │
 │    │      │            │        │值4萬9045元。 │                          │
 │    │      │            │        │（起訴書誤載為│                          │
 │    │      │            │        │2886台斤，共值│                          │
 │    │      │            │        │4萬9062元，應 │                          │
 │    │      │            │        │予更正）      │                          │
 │    │      ├──────┼────┼───────┼─────────────┤
 │    │      │95年3月23日 │不詳地點│茶菁2802台斤，│無                        │
 │    │      │            │        │每台斤17元，共│                          │
 │    │      │            │        │值4萬7634元。 │                          │
 │    │      │            │        │（起訴書誤載為│                          │
 │    │      │            │        │2083台斤，共值│                          │
 │    │      │            │        │4萬7651元，應 │                          │
 │    │      │            │        │予更正）      │                          │
 │    │      ├──────┼────┼───────┼─────────────┤
 │    │      │95年3月25日 │不詳地點│茶菁2412台斤，│無                        │
 │    │      │            │        │每台斤17元，共│                          │
 │    │      │            │        │值4萬1004元。 │                          │
 │    │      │            │        │（起訴書誤載為│                          │
 │    │      │            │        │2413台斤，共值│                          │
 │    │      │            │        │4萬1021元，應 │                          │
 │    │      │            │        │予更正）      │                          │
 │    │      ├──────┼────┼───────┼─────────────┤
 │    │      │95年4月26日 │不詳地點│茶菁3929台斤，│無                        │
 │    │      │            │        │每台斤12元，共│                          │
 │    │      │            │        │值4萬7148元。 │                          │
 │    │      │            │        │（起訴書誤載為│                          │
 │    │      │            │        │3930台斤，共值│                          │
 │    │      │            │        │4萬7160元，應 │                          │
 │    │      │            │        │予更正）      │                          │
 ├──┼───┼──────┼────┼───────┼─────────────┤
 │3   │子○  │94年12月至95│南投縣名│茶菁數批，並受│票號AA0000000、帳號58363、│
 │    │      │年4月間     │間鄉竹圍│寅○○委託載運│發票日95年4月30日、發票人 │
 │    │      │            │村子○之│茶菁，共值32萬│李叔枝、付款人臺灣銀行南投│
 │    │      │            │茶園    │3701元        │分行、面額15萬元之支票1紙 │
 │    │      │            │        │              │。（於95年5月2日提示然因存│
 │    │      │            │        │              │款不足退票）              │
 ├──┼───┼──────┼────┼───────┼─────────────┤
 │4   │戊○○│95年3月16日 │南投縣名│茶菁2330台斤，│無                        │
 │    │      │            │間鄉松柏│每台斤13元，共│                          │
 │    │      │            │嶺戊○○│值3萬290元。  │                          │
 │    │      │            │之茶園  │              │                          │
 ├──┼───┼──────┼────┼───────┼─────────────┤
 │5   │陳廖秋│95年4月25日 │南投縣名│茶菁共8035台斤│票號ATP0000000、帳號11143-│
 │    │花    │及95年4月26 │間鄉竹圍│，每台斤11元，│1、發票日95年6月30日、發票│
 │    │      │日2日       │村陳廖邱│共值8萬8385元 │人不詳、付款人高雄銀行左營│
 │    │      │            │花之茶園│。            │分行、面額18萬3千元之支票1│
 │    │      │            │        │              │紙。                      │
 ├──┼───┼──────┼────┼───────┼─────────────┤
 │6   │壬○○│94年10月14日│南投縣名│茶菁共1016台斤│無                        │
 │    │      │            │間鄉竹圍│，每台斤13元，│（起訴書未記載，應予補充）│
 │    │      │            │村壬○○│共值1萬3208元 │                          │
 │    │      │            │之茶園  │。            │                          │
 │    │      ├──────┼────┼───────┼─────────────┤
 │    │      │94年10月15日│同上    │茶菁共4348台斤│無                        │
 │    │      │            │        │，每台斤13元，│（起訴書未記載，應予補充）│
 │    │      │            │        │共值5萬6524元 │                          │
 │    │      │            │        │。            │                          │
 │    │      ├──────┼────┼───────┼─────────────┤
 │    │      │94年10月18日│同上    │茶菁共2945台斤│無                        │
 │    │      │            │        │，每台斤13元，│（起訴書未記載，應予補充）│
 │    │      │            │        │共值3萬8285元 │                          │
 │    │      │            │        │。            │                          │
 │    │      ├──────┼────┼───────┼─────────────┤
 │    │      │94年10月21日│同上    │茶菁共2344台斤│無                        │
 │    │      │            │        │，每台斤13元，│（起訴書未記載，應予補充）│
 │    │      │            │        │共值3萬472元。│                          │
 │    │      ├──────┼────┼───────┼─────────────┤
 │    │      │94年11月4日 │同上    │茶菁共3036台斤│無                        │
 │    │      │            │        │，每台斤16元，│（起訴書未記載，應予補充）│
 │    │      │            │        │共值4萬8576元 │                          │
 │    │      │            │        │。            │                          │
 │    │      ├──────┼────┼───────┼─────────────┤
 │    │      │94年11月8日 │同上    │茶菁共3356台斤│無                        │
 │    │      │            │        │，每台斤16元，│（起訴書未記載，應予補充）│
 │    │      │            │        │共值5萬3696元 │                          │
 │    │      │            │        │。            │                          │
 │    │      ├──────┼────┼───────┼─────────────┤
 │    │      │95年2月22日 │同上    │茶菁1919台斤，│無                        │
 │    │      │            │        │每台斤19元，共│                          │
 │    │      │            │        │值3萬6461元。 │                          │
 │    │      │            │        │              │                          │
 │    │      ├──────┼────┼───────┼─────────────┤
 │    │      │95年2月27日 │同上    │茶菁800台斤， │無                        │
 │    │      │            │        │每台斤19元，共│（起訴書將此部分與95年2月 │
 │    │      │            │        │值1萬5200元。 │22日買賣之數量及金額合併計│
 │    │      │            │        │              │算，應予更正）            │
 │    │      ├──────┼────┼───────┼─────────────┤
 │    │      │95年3月12日 │同上    │茶菁3562台斤，│無                        │
 │    │      │            │        │每台斤16元，共│                          │
 │    │      │            │        │值5萬6992元。 │                          │
 │    │      ├──────┼────┼───────┼─────────────┤
 │    │      │95年3月15日 │同上    │茶菁3754台斤，│無                        │
 │    │      │            │        │每台斤16元，共│                          │
 │    │      │            │        │值6萬64元。   │                          │
 │    │      ├──────┼────┼───────┼─────────────┤
 │    │      │95年3月29日 │同上    │茶菁1093台斤，│無                        │
 │    │      │            │        │每台斤10元，共│                          │
 │    │      │            │        │值1萬930元。  │                          │
 │    │      ├──────┼────┼───────┼─────────────┤
 │    │      │95年4月18日 │同上    │茶菁1986台斤，│無                        │
 │    │      │            │        │每台斤11元，共│                          │
 │    │      │            │        │值2萬1846元。 │                          │
 │    │      ├──────┼────┼───────┼─────────────┤
 │    │      │95年5月7日  │同上    │茶菁3202台斤，│無                        │
 │    │      │            │        │每台斤8元，共 │                          │
 │    │      │            │        │值2萬5616元。 │                          │
 ├──┼───┼──────┼────┼───────┼─────────────┤
 │7   │己○○│94年底某日  │南投縣名│茶菁1批，共值 │1.票號SC0000000、帳號16002│
 │    │      │            │間鄉竹圍│10萬元。      │  676-4、發票日95年3月10日│
 │    │      │            │村己○○│              │  、發票人石青、付款人華南│
 │    │      │            │之茶園  │              │  商業銀行南投分行、面額5 │
 │    │      │            │        │              │  萬元之支票1紙。（於95年3│
 │    │      │            │        │              │  月10日提示然因存款不足退│
 │    │      │            │        │              │  票）                    │
 │    │      │            │        │              │2.票號AA0000000、帳號58363│
 │    │      │            │        │              │  、發票日95年3月31日、發 │
 │    │      │            │        │              │  票人李叔枝、付款人臺灣銀│
 │    │      │            │        │              │  行南投分行、面額5萬元之 │
 │    │      │            │        │              │  支票1紙。（於95年3月31日│
 │    │      │            │        │              │  提示然因存款不足退票）  │
 ├──┼───┼──────┼────┼───────┼─────────────┤
 │8   │丑○○│95年3、4月間│南投縣名│茶葉（起訴書誤│1.票號SC0000000、帳號16006│
 │    │      │            │間鄉名松│載為茶菁，應予│  8521、發票日95年6月20日 │
 │    │      │            │路1段502│更正）數批，共│  、發票人良吉企業有限公司│
 │    │      │            │之1號   │值39萬2000元。│  、付款人華南商業銀行台中│
 │    │      │            │        │              │  民族路分行、面額13萬元之│
 │    │      │            │        │              │  支票1紙。（於95年6月20日│
 │    │      │            │        │              │  提示然因存款不足及拒絕往│
 │    │      │            │        │              │  來戶退票）              │
 │    │      │            │        │              │2.票號SC0000000、帳號16006│
 │    │      │            │        │              │  8521、發票日95年6月10日 │
 │    │      │            │        │              │  、發票人良吉企業有限公司│
 │    │      │            │        │              │  、付款人華南商業銀行台中│
 │    │      │            │        │              │  民族路分行、面額14萬元之│
 │    │      │            │        │              │  支票1紙。（於95年6月12日│
 │    │      │            │        │              │  提示然因存款不足及拒絕往│
 │    │      │            │        │              │  來戶退票）              │
 │    │      │            │        │              │3.票號AC0000000、帳號4467-│
 │    │      │            │        │              │  9 、發票日95年6月30日、 │
 │    │      │            │        │              │  發票人黃美珠、付款人陽信│
 │    │      │            │        │              │  銀行營業部、面額12萬2000│
 │    │      │            │        │              │  元之支票1紙。（於95年6月│
 │    │      │            │        │              │  30日提示然因拒絕往來戶退│
 │    │      │            │        │              │  票）                    │
 ├──┼───┼──────┼────┼───────┼─────────────┤
 │9   │庚○  │95年4月19日 │南投縣名│茶菁2529台斤，│無                        │
 │    │      │            │間鄉竹圍│每台斤13元，共│                          │
 │    │      │            │村某處  │值3萬2877元。 │                          │
 │    │      │            │        │（起訴書誤載為│                          │
 │    │      │            │        │共值3萬2799元 │                          │
 │    │      │            │        │，應予更正）  │                          │
 └──┴───┴──────┴────┴───────┴─────────────┘
 附表二：
 ┌──┬───┬─────┬─────┬─────┬───────────────┐
 │編號│姓名  │時間      │地點      │金額 ( 新 │備註                          │
 │    │      │          │          │台幣)     │                              │
 ├──┼───┼─────┼─────┼─────┼───────────────┤
 │1   │乙○○│93年12月間│南投縣名間│100萬元   │寅○○當場交付以下之支票予朱志│
 │    │      │某日      │鄉竹圍村竹│          │遠：                          │
 │    │      │          │圍巷26號朱│          │1.票號NC0000000、帳號00000000-│
 │    │      │          │志遠住處  │          │  3、發票日94年7月5日、發票人 │
 │    │      │          │          │          │  寅○○、付款人華南商業銀行南│
 │    │      │          │          │          │  投分行、面額50萬元之支票1紙 │
 │    │      │          │          │          │  。（於94年7月5日提示然因存款│
 │    │      │          │          │          │  不足退票後由寅○○收回）    │
 │    │      │          │          │          │2.票號、帳號、發票人、付款人均│
 │    │      │          │          │          │  不詳、發票日為94年7月15日、 │
 │    │      │          │          │          │  面額為50萬元之支票1紙。     │
 │    │      │          │          │          │  （尚未提示即由寅○○收回）。│
 │    │      │          │          │          │嗣於94年8月2日，寅○○在南投縣│
 │    │      │          │          │          │名間鄉○○街68之8號住處，交付 │
 │    │      │          │          │          │發票人均為寅○○、李淑枝、發票│
 │    │      │          │          │          │日均為94年8月2日、面額均為10萬│
 │    │      │          │          │          │元、票號分別為WG0000000（到期 │
 │    │      │          │          │          │日94年10月31日）、WG0000000 （│
 │    │      │          │          │          │到期日94年11月30日）、WG407801│
 │    │      │          │          │          │4（到期日94年12月31日）、WG407│
 │    │      │          │          │          │8015（到期日95年1月31日）、WG4│
 │    │      │          │          │          │078016（到期日95年2月28日）、W│
 │    │      │          │          │          │G0000000（到期日95年3月31日） │
 │    │      │          │          │          │、WG0000000（到期日95年4月30日│
 │    │      │          │          │          │）、WG0000000（到期日95年5月31│
 │    │      │          │          │          │日）、WG0000000（到期日95年6月│
 │    │      │          │          │          │30日）、WG0000000（到期日95年7│
 │    │      │          │          │          │月31日）、WG0000000（到期日95 │
 │    │      │          │          │          │年8月31日）之本票共11紙。     │
 ├──┼───┼─────┼─────┼─────┼───────────────┤
 │2   │乙○○│95年5月10 │南投縣名間│3萬元     │寅○○與乙○○簽訂汽車買賣合約│
 │    │      │日        │鄉竹圍村竹│          │書，約定由寅○○將其所有之車號│
 │    │      │          │圍巷26號朱│          │8491-HR號自小貨車以10萬元讓售 │
 │    │      │          │志遠住處  │          │予乙○○，乙○○並當場交付3萬 │
 │    │      │          │          │          │元予寅○○，而該自小貨車於當日│
 │    │      │          │          │          │交付乙○○後，旋又交還寅○○。│
 ├──┼───┼─────┼─────┼─────┼───────────────┤
 │3   │丁○○│94年8月間 │南投縣名間│24萬3000元│寅○○當場交付以下之票據與李良│
 │    │      │某日      │鄉松山村豐│          │棟：                          │
 │    │      │          │柏路57號李│          │1.票號FA0000000、帳號00000-00 │
 │    │      │          │良棟住處  │          │  、發票日94年10月10日、發票人│
 │    │      │          │          │          │  陳宗、付款人名間鄉農會信用│
 │    │      │          │          │          │  部、面額15萬3000元之支票1紙 │
 │    │      │          │          │          │  。                          │
 │    │      │          │          │          │2.票號WG0000000、發票日94年8月│
 │    │      │          │          │          │  30日、到期日94年9月30日、發 │
 │    │      │          │          │          │  票人寅○○、面額4萬元之本票1│
 │    │      │          │          │          │  紙。                        │
 │    │      │          │          │          │3.票號WG0000000、發票日94年8月│
 │    │      │          │          │          │  30日、到期日94年10月11日、發│
 │    │      │          │          │          │  票人寅○○、面額5萬元之本票1│
 │    │      │          │          │          │  紙。                        │
 ├──┼───┼─────┼─────┼─────┼───────────────┤
 │4   │丙○○│95年2月12 │南投縣名間│10萬元    │寅○○交付票號BTA0000000、帳號│
 │    │      │日        │鄉竹圍村竹│          │13326、發票日95年5月10日、發票│
 │    │      │          │圍巷53號朱│          │人石青、付款人臺中商業銀行埤頭│
 │    │      │          │金令住處  │          │分行、面額11萬元之支票1紙交予 │
 │    │      ├─────┼─────┼─────┤丙○○。（於95年5月10日提示然 │
 │    │      │95年2月15 │南投縣名間│12萬元    │因存款不足及拒絕往來戶退票）  │
 │    │      │日        │鄉竹圍村竹│          │                              │
 │    │      │          │圍巷53號朱│          │                              │
 │    │      │          │金令住處  │          │                              │
 └──┴───┴─────┴─────┴─────┴───────────────┘


司法院資訊處製作；財團法人民間司法改革基金會備份。
